【裁判字號】    92,中交簡上,42
【裁判日期】    920514
【裁判案由】    公共危險
【裁判全文】
臺灣臺中地方法院刑事判決                      九十二年度中交簡上字第四二號
    上  訴  人  臺灣臺中地方法院檢察署檢察官
    被      告  乙○○
右上訴人因被告公共危險案件，不服本院簡易庭九十一年度中交簡字第一九五二號中
華民國九十一年十月十七日第一審簡易判決（聲請案號：臺灣臺中地方法院檢察署九
十一年度偵字第一四二七三號），提起上訴，本院管轄之第二審合議庭判決如左：
    主  文
上訴駁回。
乙○○緩刑貳年。
    事  實
一、乙○○於民國（下同）九十一年六月十三日十一時三十分許，在臺中市工業區○
    ○○路某處飲酒後，明知自己已達不能安全駕駛動力交通工具之狀態，不得駕駛
    動力交通工具，竟仍於同日十六時三十五分許，自臺中市工業區○○○路某處駕
    駛車牌號碼六Ｑ─九六七三號自用小客車，欲返回臺中市北屯區。嗣於同日十六
    時五十分許，乙○○沿工業一路往工業十二路方向行駛，行經臺中市西屯區○○
    ○路一二七之三號前時，因闖越雙黃線侵入來車道，撞擊沿工業一路對向行駛，
    由甲○○所駕駛之車牌號碼ＱＶ─七七八九號自用小客車左前車頭，甲○○因此
    受有左撓尺骨骨折之傷害（過失傷害部分另案審結），經警據報前往處理，再於
    同日十八時四十八分許，在臺中縣警察局第四分局春社派出所，對乙○○以酒精
    測試器檢測結果，乙○○飲酒後呼氣所含酒精成份為每公升點四０毫克，而為
    警查獲上情。
二、案經臺中市警察局第六分局報請臺灣臺中地方法院檢察署檢察官偵查起訴。
    理  由
一、訊據被告乙○○對於右揭酒後駕車之事實坦承不諱，核與證人甲○○於警訊中證
    述情節相符，並有診斷證明書、舉發違反道路交通管理事件通知單、車禍現場相
    片、臺中市○○○道路交通事故調查報告表附卷可稽，又被告於肇事後約二小時
    十三分之呼氣所含酒精成份為每公升０點四０毫克，亦有酒精測試單一份附卷可
    稽。按刑法第一百八十五條之三規定所謂「不能安全駕駛」，係抽象危險犯，並
    不以發生具體危險為必要，於呼氣酒精濃度已達每公升０點五五毫克以上，肇事
    率為一般正常人之十倍，認為已達不能安全駕車之標準，有法務部八十八年五月
    十八日法八八檢字第００一六六九號函可佐，應絕對不能安全駕駛動力交通工具
    。次按酒精對人體造成之影響，呼氣酒精濃度達每公升０點二五毫克以上或血液
    中酒精濃度達每公升五十毫克以上，駕駛能力變壞，將使肇事率比未飲酒時高二
    倍；而呼氣酒精濃度達每公升０點五五毫克以上或血液中酒精濃度達每公升一一
    ０毫克以上，其平衡感與判斷力障礙度升高，肇事率比未飲酒時高十倍（參見卷
    附「酒後駕駛對交通安全之影響」一文，警光雜誌第五二二期）。再按體內酒精
    含量由開始飲酒時的０％，依飲酒量漸漸累積增加，在完成飲酒時體內酒精含量
    達到最高，隨後依代謝率逐漸代謝，至於體內酒精含量倒推計算代謝率，依交通
    部運輸研究所於七十七年八月間針對國人進行實驗研究指出為每小時每公升０點
    ０六二八毫克（參見卷附陳高村八十五年十二月四日著「呼氣中酒精含量倒推計
    算過程」一文）；而另亦有對國人進行人體實驗研究指出，食後飲酒之呼氣酒精
    濃度到達大值之平均時間係飲後五十一分鐘，其後以平均每小時每公升０點０八
    毫克之速度代謝（參見卷附刑事警察局鑑識科科長翁景惠、刑事警察局鑑識科薦
    任技士何敏群、王光全合著之「臺灣地區國人飲酒量與呼氣、血液、尿液、唾液
    酒精濃度間關連之研究」一文，八十九年九月刑事科學第五十期）。查被告乙○
    ○對其係於九十一年六月十三日中午起飲酒，又係於九十一年六月十三日十六時
    三十五分開始駕車，於同日十八時四十八分始進行酒精測試，被告飲酒後呼氣所
    含酒精成份為每公升０點四０毫克，亦為被告自承在卷，復有酒精測試單可佐，
    是被告自駕車至酒測之時間相距達二小時又十三分鐘以上，依上開交通部運輸研
    究所之研究結果，所指出之國人體內酒精含量之代謝率每小時每公升０點０六二
    八毫克進行計算，則被告於駕車之始，其呼氣所含酒精濃度為每公升０點五四毫
    克（計算式為0.40mg/L+0.0628mg/LX2.216hr=0.539mg/L ）；而依上開刑事警察
    局鑑識科科長翁景惠等人之研究結果所指出之國人體內酒精含量之代謝率每小時
    每公升０點０八毫克進行計算，則被告於駕車之始，其呼氣所含酒精濃度為每公
    升０點五七七毫克（計算式為0.40mg/L+0.08mg/LX2.216hr=0.577mg/L），顯見
    被告於駕車之初，其呼氣所含酒精濃度約在每公升０點五三九毫克至０點五七六
    毫克之間，其平衡感與判斷力之障礙升高，駕駛操控力已受影響，足以佐證被告
    駕車時確已達不能安全駕駛動力交通工具程度。事證明確，被告右揭犯行堪予認
    定。
二、核被告所為，係犯刑法第一百八十五條之三之服用酒類，不能安全駕駛動力交通
    工具而駕駛罪。本案經本院審理結果，認第一審判決之認事用法均無不當，且審
    酌被告前無不良素行，且其本件酒醉駕車對道路交通之危害程度，認第一審判決
    之量刑亦甚妥適，應予維持。上訴人之上訴理由以：被告犯後無意賠償被害人甲
    ○○之損害，原審量刑過輕云云，惟原審量刑應屬適當，已如前述，且被告已與
    被害人甲○○達成和解，有和解書在卷可佐，是本件上訴為無理由，應予駁回。
    又查，被告乙○○未曾受有期徒刑以上刑之宣告，有臺灣臺中地方法院檢察署刑
    案資料查註紀錄表及臺灣高等法院被告全國前案紀錄表在卷可按，被告坦承犯行
    ，深具悔意，其經此教訓，當知警惕而無再犯之虞，本院綜核各情，所宣告之刑
    ，認以暫不執行為適當，併予宣告緩刑二年，以啟自新。
據上論斷，應依刑事訴訟法第四百五十五條之一第三項、第三百六十八條，刑法第七
十四條第一款，判決如主文。
本案經檢察官蔣忠義到庭執行職務。
中      華      民      國    九十二    年      五      月     十四     日
                                        臺灣臺中地方法院刑事第四庭
                                            審判長法  官  張  靜  琪
                                                  法  官  王  世  華
                                                  法  官  黃  家  慧
右正本證明與原本無異。
不得上訴。
                                                  書記官
中      華      民      國    九十二    年      五      月     十五     日
附錄論罪科刑法條
中華民國刑法第一百八十五條之三
服用毒品、麻醉藥品、酒類或其他相類之物，不能安全駕駛動力交通工具而駕駛者，
處一年以下有期徒刑、拘役或三萬元以下罰金。


司法院資訊處製作；財團法人民間司法改革基金會備份。
